臺灣臺中地方法院刑事判決
111年度易字第519號
公  訴  人  臺灣臺中地方檢察署檢察官
被      告  陳立哲



上列被告因詐欺案件，經檢察官提起公訴（110年度偵字第30243
號），嗣本院準備程序時，被告就被訴事實為有罪之陳述，經本
院告知簡式審判程序意旨，並聽取公訴人及被告之意見後，本院
裁定改依簡式審判程序審理，並判決如下：
    主    文
陳立哲犯詐欺取財罪，處有期徒刑壹年拾月。未扣案之犯罪所得
新臺幣貳佰萬元沒收，於全部或一部不能沒收或不宜執行沒收時
，追徵其價額。
    犯罪事實
一、陳立哲明知其並非愛美家家居科技材料有限公司(址設臺中
    市○區○○街00巷00○0號1樓，代表人為王待鴻，下稱愛美家公
    司)之股東及負責人，亦未取得為愛美家公司籌資或入股之
    授權，竟意圖為自己不法之所有，基於詐欺取財之犯意，於
    民國109年3月間某時(3月2日以前)，在張庭嘉及張庭杰等人
    (2人為兄弟)位於臺中市○○區○○路00巷0號之住處，向張庭嘉
    及張庭杰等人訛稱其為愛美家公司之負責人，該公司資本額
    達新臺幣(下同)2,000萬元，前景甚佳，且正打算增資，可
    加入為股東乙節，使張庭嘉及張庭杰等人均陷於錯誤，應允
    合資200萬元(即張庭嘉、張庭杰各100萬元)入股愛美家公司
    ，而與陳立哲簽立入股合約書，並於同年3月2日，向渠等家
    人籌借資金，而匯款200萬元至陳立哲前向玉山銀行豐原分
    行所申設帳號：0000000000000號帳戶。嗣張庭嘉及張庭杰
    等人於110年1月間，發現陳立哲並非愛美家公司之負責人，
    始悉受騙。
二、案經張庭嘉及張庭杰告訴後，由臺灣臺中地方檢察署檢察官
    偵查起訴。
    理    由
一、本案被告所犯為死刑、無期徒刑、最輕本刑為三年以上有期
    徒刑之罪或高等法院管轄第一審案件以外之罪，於準備程序
    進行中，被告先就被訴事實為有罪之陳述，經公訴人、被告
    同意後，本院裁定進行簡式審判程序（見本院卷第33-35頁
    ）。簡式審判程序之證據調查，不受刑事訴訟法第159條第1
    項、第161條之2、第161條之3、第163條之1及第164 條至第
    170條規定之限制，刑事訴訟法第273條之1第1項、第273條
    之2分別定有明文，合先敘明。
二、上開犯罪事實，業據被告於偵查中及本院審理時坦承不諱（
    見偵卷第37-39頁、本院卷第51頁）。核與證人即告訴人張
    庭嘉、張庭杰偵查中之證述（見偵卷第29-32頁）、證人即
    愛美家公司負責人王待鴻偵查中之證述（見偵卷第57-58頁
    ）大致相符。並有告訴人二人110年9月8日告訴狀提出之：①
    證一：入股合約書影本（見偵卷第9-11頁）②證二：被告玉
    山銀行帳戶存摺封面影本（見偵卷第13頁）③證三：告訴人
    等匯款新臺幣200萬元之匯款證明（見偵卷第13頁）④證四：
    經濟部商工登記公示資料查詢結果（見偵卷第15頁）、愛美
    家公司設立登記表、股東同意書各1份（見偵卷第17-19頁）
    、玉山銀行集中管理部110年11月22日玉山個(集)字第11001
    12652號函檢附之被告陳立哲玉山銀行帳號0000000000000號
    帳戶之存戶個人資料及交易明細各1份（見偵卷第41-53頁）
    在卷可稽。被告前揭具任意性自白核與事實相符而堪採信，
    本案事證已臻明確，被告犯行堪以認定，應予依法論科。
三、論罪科刑：
㈠、核被告陳立哲所為，係犯刑法第339條第1項詐欺取財罪。
㈡、被告以一行為對2名告訴人施用詐術，侵害2人之財產法益，
    為想像競合犯，應依刑法第55條，從一重論以刑法第339條
    第1項詐欺取財罪。
㈢、爰審酌被告不思循正當途徑獲取財物，冒用其他公司名義，
    編造可入股投資之謊言，欺騙2名告訴人，合計詐欺取得金
    額達200萬元，並非少數，所為應予非難。又審酌被告坦承
    犯行，雖有與告訴人協商賠償，但迄今均未依約賠償（見本
    院卷第42頁），經本院移付調解亦調解不成立之犯後態度。
    以及審酌被告前無有罪科刑前科紀錄之素行。暨審酌被告於
    本院審理時所供述之教育程度、職業、家庭經濟狀況（見本
    院卷第53頁），量處如主文所示之刑，以示懲儆。
四、沒收部分：
㈠、犯罪所得，屬於犯罪行為人者，沒收之，於全部或一部不能
    沒收或不宜執行沒收時，追徵其價額。刑法第38條之1第1項
    、第3項定有明文。
㈡、經查，被告自承詐欺本案告訴人後，告訴人匯款200萬元至其
    帳戶（見偵卷第38頁），本院審理時則表示詐得之200萬元
    一部份賭博輸掉，一部份拿去還其他債務，告訴人亦表示迄
    今被告均未賠償（見本院卷第42頁）。是本案被告犯詐欺取
    財罪之犯罪所得200萬元，均未經扣案或發還被害人，自應
    予沒收，於全部或一部不能沒收或不宜執行沒收時，追徵其
    價額。　　　　
據上論斷，應依刑事訴訟法第273條之1第1項、第299條第1項前
段，判決如主文。
本案經檢察官胡宗鳴提起公訴，檢察官温雅惠到庭執行職務。
中　　華　　民　　國　　111 　年　　5 　　月　　23　　日
                  刑事第二庭    法  官  徐煥淵
以上正本證明與原本無異。
如不服本判決應於收受送達後20日內向本院提出上訴書狀，並應
敘述具體理由；其未敘述上訴之理由者，應於上訴期間屆滿後20
日內向本院補提理由書（均須按他造當事人之人數附繕本）「切
勿逕送上級法院」。
告訴人或被害人如不服判決，應備理由具狀向檢察官請求上訴，
上訴期間之計算，以檢察官收受判決正本之日起算。
                        　　　　書記官  陳麗靜
中　　華　　民　　國　　111 　年　　5 　　月　　23　　日
附錄本案論罪科刑法條
中華民國刑法第339條
（普通詐欺罪）
意圖為自己或第三人不法之所有，以詐術使人將本人或第三人之
物交付者，處5年以下有期徒刑、拘役或科或併科50萬元以下罰
金。
以前項方法得財產上不法之利益或使第三人得之者，亦同。
前二項之未遂犯罰之。